### Meissa GNINGUE

# Développeur Web Full Stack

@r00tMG

in @root-gningue

**9** @0000mgue

. +212 678 26 84 17

♠ Casablanca

☐ Télétravail ou présentiel

### Présentation

Développeur web Full stack junior, je conjugue expertise technique et sens de l'innovation pour concevoir des solutions web sur mesure. Passionné par la résolution de défis complexes, mon approche allie performance et créativité, visant à maximiser l'impact des projets. Mon engagement : apporter une valeur ajoutée tangible et durable à votre entreprise.

## Compétences

Front-end: HTML5 - CSS - Vue.js - Angular

Back-end: PHP - JAVA - LARAVEL - SPRING BOOT

Test d'automatisation: Robot Framework - Sélénium, Python

Web Scraping

### Expériences professionnelles

Mis en place du backend d'une application mobile

D'août 2024 à novembre 2024 **Maya Agency** Casablanca

Développement d'une API RESTful pour gérer les fonctionnalités de l'application mobile avec Laravel

Projet fil rouge: gestion de gratuité partiel

2024 Simplon et Talent 4 Startups Casablanca

**Backend**: Laravel

Frontend: Vue.js

Plateforme d'apprentissage en ligne

2024 Simplon et Talent 4 Startups Casablanca

**Backend:** Laravel

Frontend: Vue Blade

L'application vise à fournir une expérience utilisateur riche et interactive pour améliorer la gestion de l'apprentissage en ligne.

Plateforme de Recherche d'Emploi

2024 Simplon et Talent 4 Startups Casablanca

**Backend:** Laravel

Frontend: Vue Blade

Technicien de Stock et Pose de Tapis

De septembre 2021 à février 2024 TapiTout 2 Mars

- Géré les stocks et assuré la disponibilité des produits.
- Réalisé des interventions chez les clients pour la pose de tapis.
- Coordonné avec l'équipe de vente pour répondre aux besoins des clients et assurer un service de qualité.
- Technicien de Maintenance Système de Refroidissement

De 2018 à 2020 IPRES (Institution de Prévoyance Retraite du Sénégal) Dakar

- Assuré l'entretien et les réparations des systèmes de refroidissement du siège de l'IPRES.
- Travaillé en étroite collaboration avec l'équipe de maintenance pour garantir la fiabilité et la performance des équipements.

### Diplômes et Formations

Formation développeur Full Stack

De mars 2024 à octobre 2024

Simplon Maghreb -Talent 4 Startups Casablanca, Morocco

Licence
Développement,
Réseaux et Sécurité

D'octobre 2021 à septembre 2022

OSBT Omnia School of Business and Technology Casablanca

Licence bioinformatique et biomathématique

De 2020 à 2021

UCAD Université Cheikh Anta Diop Dakar

Licence
Mathématiques et
Informatiques

De 2017 à 2018

UCAD Université Cheikh Anta Diop Dakar

Baccalauréat en science expérimentale

2013

**Lycée Seydina Limamoulaye** Dakar, Guediawaye

### Soft Skills

Patience

Autonome

Esprit d'équipe

#### Langues

Français

**Anglais** 

#### Centres d'intérêt

Lecture

Sport

Cinéma